臺灣臺北地方法院裁定
111年度北秩字第74號
移送機關    臺北市政府警察局中正第一分局

被移送人    林雪香


上列被移送人因違反社會秩序維護法案件，經移送機關民國111
年3月7日以北市警中正一分刑字第1113001400號移送書移送，裁
定如下：
    主  文
林雪香藉端滋擾公司行號，處罰鍰新臺幣壹仟元。
    事實理由及證據
一、被移送人違序行為：
  ⑴時間：民國111年1月24日下午6時20分起至同年月25日凌晨0
    時40分左右。
　⑵地點：台北市○○○路○段00號元大銀行華山分行內。
　⑶行為：以提領新台幣(下同)500萬元硬幣為藉口，不願離開 
    上述地點，滋擾公司行號。
二、認定違序行為的事證。
　⑴被移送人於警訊時承認111年1月24日下午6時20分銀行行員已
    告知無法提領500萬元硬幣(本院卷第12頁)。
  ⑵證人吳岳忠之證言。
　⑶經警察當場查獲及查獲時錄音錄影光碟。
  ⑷報案紀錄單。
　⑸被移送人之女林芸廷於查獲現場簽名確認紀錄。　　
三、適用法律及裁罰裁量的說明：
　⑴按藉端滋擾住戶、工廠、公司行號、公共場所或公眾得出入
    之場所者，處3日以下拘留或新臺幣12,000元以下罰鍰，社
    會秩序維護法第68條第2款定有明文。本條款規定保護之目
    的，在保護住戶、工廠、公司行號、公共場所或公眾得出入
    之場所之安寧秩序不受侵害。所謂「藉端滋擾」，指行為人
    有滋擾場所之本意，以言語、行動等方式，藉特定事端擴大
    發揮，踰越該事端在一般社會大眾觀念中所容許之合理範圍
    ，而擾及場所之安寧秩序致難以維持或回復者而言。倘行為
    人因特定事端在公共等場所為言行如已逾越一般社會大眾觀
    念中容許之合理範圍，或者，其言行對場所秩序之影響已達
    難以維持或回復者，即認有所謂「藉端滋擾」之情事。
  ⑵經查，被移送人雖提出存摺封面、取款憑條影本及照片等，
    但於111年1月24日下午6時20分經銀行職員明確告知無法交
    付500萬元硬幣後，若仍有爭議或認為銀行有違約等情事，
    在民主法治的我國，即應依金融消費者保護法等相關機制主
    張權利，但被送人於經告知銀行營業時間及無法交付硬幣以
    後，仍以提領500萬元硬幣為理由，執意停留銀行的營業場
    所，並持續堅持停留至翌日清晨，被移送人上述行為，已明
    顯逾越正當提款權利的行使範圍，而不得阻確違反社會秩序
    維護法第68條第2款的違法性，是縱被移送人提出上項證據
    ，仍應認為被移送人已有社會秩序維護法第68條第2款的違
    序行為。
　⑶經審酌被移送人因與元大銀行不同分行的抵押還款糾紛，即
    以上述違序行為滋擾元大銀行的本件分行，及被移送人事後
    已與元大銀行就還款糾紛達成和解，違序後態度良好等一切
    應審酌的情狀(如被移送人的違序情節及年齡智識程度等)，
    量處如主文所示的裁罰。　
四、依社會秩序維護法第45條第1項、第68條第2款裁定。
中　　華　　民　　國　　111 　年　　4 　　月　　27　　日
                  臺灣臺北地方法院臺北簡易庭
                                  法　官  詹駿鴻
以上正本係照原本作成。
如不服本裁定，得於裁定書送達之翌日起5日內，以書狀敘述理
由，向本庭（100006臺北市○○○路○段000巷0號）提起抗告。
中　　華　　民　　國　　111 　年　　4 　　月　　27　　日
                                  書記官  徐宏華